臺灣彰化地方法院刑事判決
110年度訴字第813號
公  訴  人  臺灣彰化地方檢察署檢察官
被      告  班孝全


選任辯護人  李嘉耿律師
上列被告因毒品危害防制條例案件，經檢察官提起公訴（109年
度偵字第13118號、第13343號），本院判決如下：
    主  文
甲○○犯製造第三、四級毒品而混合二種以上毒品罪，處有期徒刑
九年六月，併科罰金新臺幣三十萬元，罰金如易服勞役，以新臺
幣二千元折算一日。
附表一至三所示之物，均沒收。
    犯罪事實及理由
一、本案依據被告甲○○之自白、附表四所示之證據，認定被告有
    以下之犯罪事實：
　　甲○○與綽號「胖子」之成年男子（年籍不詳），基於製造混
    合二種以上第三級、第四級毒品之犯意聯絡，於民國109年
    之年中某日起，以甲○○當時所承租、位於彰化縣○○鄉○○街00
    0號之房屋作為製毒工廠，由「胖子」陸續提供如附表一所
    示之第三、四級毒品，甲○○則陸續購買如附表二（除編號24
    、25外）所示之製造毒品咖啡包之工具，且於109年11月初
    某日起，至109年11月23日為警查獲為止，依「胖子」指示
    之配方，使用研磨機、研缽，將含有第四級毒品硝西泮成分
    之藥錠磨細，且與含有第三級毒品之原料、果汁粉、冬瓜糖
    粉等物，依比例攪拌混合後，秤重分裝至空包裝袋內，並以
    封口機封口，而以此方式，共同製造如附表三所示之毒品咖
    啡包合計2,112包（所含第三級毒品4-甲基甲基卡西酮成分
    ，驗前總純質淨重為441.98公克；所含第四級毒品硝西泮成
    分，純度未達1%，無法估算純質淨重）。嗣於109年11月23
    日上午7時10分許，為警依法搜索而查扣如附表一至三所示
    之物。
二、論罪科刑：
  ㈠核被告所為，係犯毒品危害防制條例第9條第3項、第4條第3
    、4項之製造第三、四級毒品而混合二種以上之毒品罪（最
    高法院111年度台上字第823號判決，認為此為刑法分則之獨
    立罪名，可資參照），且應依毒品危害防制條例第9條第3項
    規定，適用製造第三級毒品罪之法定刑處斷，並加重其刑至
    二分之一。
　㈡被告就上開犯行，與「胖子」有犯意聯絡及行為分擔，應論
    以共同正犯。　
　㈢被告基於單一之製毒犯意，於109年11月初之某日起，至同年
    月23日為警查獲時止，在同一製毒工廠，將第三、四級毒品
    混合為毒品咖啡包，侵害同一法益，各行為間之獨立性極為
    薄弱，依一般社會健全觀念，在時間差距上難以強行分開，
    而應論以接續犯。
　㈣被告為了製造而持有第三、四級毒品純質淨重5公克以上之低
    度行為，應為製造之高度行為所吸收，不另論罪。
  ㈤被告所犯製造第三、四級毒品而混合二種以上之毒品罪，本
    質上亦屬毒品危害防制條例第4條第3項、第4項之製造毒品
    罪，基於體系性、鼓勵被告自新的目的性解釋，被告於偵查
    及本院審判中均自白上開犯行，應依毒品危害防制條例第17
    條第2項規定減輕其刑，且依法先加重後減輕之。
　㈥辯護人請求本院再依刑法第59條之規定，予以減輕其刑，但
    本案已經依據毒品危害防制條例第17條第2項之規定減輕其
    刑，經減刑後的處斷刑，已經大幅降低，本案查無任何犯罪
    情狀顯可憫恕、情輕法重的情事，辯護人上開主張，無法准
    許。
  ㈦爰審酌被告於本案行為時，已經將近30歲，當有相當多的社
    會生活經驗，竟與「胖子」成立製毒工廠，從附表一至三所
    示之扣案物看來，本案經營的規模甚大，光是毒品咖啡包的
    成品，就高達2,112包，總體價值不斐，一旦毒品咖啡包流
    入市面，將造成嚴重不利的後果，尤其毒品在青少年、校園
    內盛行，毒品咖啡包攜帶容易，且不易被發現，造成濫用的
    情形嚴重，被告為了貪圖每包新臺幣（下同）10元的加工費
    （此為被告自述），貿然混合製造本案毒品咖啡包，出於私
    利，並無任何值得同情的犯罪動機，而被告於犯罪後始終坦
    承全部犯行，犯後態度尚可，其於本案案發之前，已有持有
    毒品咖啡包（第三級毒品）之前科（該案經判處有期徒刑5
    月確定），被告不知悔悟，再犯本案更為嚴重的罪刑，展現
    高度之法敵對意思，實不宜輕判，另從卷內稅務電子閘門財
    產所得調件明細表看來，被告只有在108年度，有約莫4萬元
    的薪資所得申報紀錄，其名下無不動產，僅有一輛汽車，經
    濟狀況非佳，且依查訪紀錄表顯示，被告與祖母、胞兄、2
    名未成年子女同住，被告並無工作，但需要負擔家計，與家
    人相處融洽，此一家庭生活狀況，亦應充分考慮，而被告並
    非中低收入戶（見卷內臺中市政府社會局110年12月30日中
    市社助字第1100155641號函及所檢附之查詢資料），其於本
    院審理時自述：我的學歷是高中畢業，已經離婚，育有2個
    未成年的小孩，分別就讀國小1年級、幼稚園，小孩都跟我
    ，而我目前跟家人、孩子同住，房子是奶奶的。我目前沒有
    工作，還在找工作，但偶爾在工地打零工，孩子的生活費都
    是母親在負擔等語之家庭經濟生活狀況，本院考量被告並未
    依據自己的能力獲取財富，竟出於私利，承租房屋、購入器
    具經營大規模的製毒工廠，濫用財產權，自有科處罰金刑，
    以杜絕日後犯罪誘因之必要等一切情狀，量處如主文所示之
    刑，且考量被告上開經濟與工作狀況，並諭知罰金如易服勞
    役之折算標準。
  ㈧至於檢察官認為，被告收受「胖子」所交付、如附表一編號3
    、5、8、10（白色細晶體6袋），尚未著手於製造不同配方
    之毒品咖啡包，即遭查獲，因而認為被告另涉犯毒品危害防
    制條例第11條第5項、第6項之持有第三、四級毒品純質淨重
    5公克以上罪，且與製造第三、四級毒品而混合二種以上之
    毒品罪，成立數罪，然而，被告與「胖子」共同成立製毒工
    廠，他們的目的就是要將第三、四級毒品混合、包裝成毒品
    咖啡包，不論是相同配方或不同配方，都是將上開毒品混合
    ，都在被告的犯罪計畫中，主觀犯意、客觀不法內涵並無不
    同，依據被告於本院審理時所述，他是陸續收受附表一所示
    之第三、四級毒品，並非已經製造完後，另外又起意製造不
    同成分的咖啡包才又另行收受毒品原料，由於製造毒品行為
    為接續犯之一罪，無法將被告每次收受毒品之行為單獨切割
    論罪，上開製造毒品之重度行為，不法內涵已經包含持有純
    質淨重超過5公克以上之持有第三、四級毒品罪，此部分應
    屬吸收犯之一罪，並非數罪關係，檢察官上開認定，容待商
    榷，在此指明。
三、關於沒收：
  ㈠扣案如附表一、三所示之第三、四級毒品（連同包裝袋、桶
    子），均屬違禁物，應依刑法第38條第1項之規定，宣告沒
    收之。
  ㈡扣案如附表二所示之物，為被告所有、供本案犯行所用之物
    ，爰依毒品危害防制條例第19條第1項規定宣告沒收，至於
    附表二編號6～7所示之工具，亦檢出第三級毒品，應屬無法
    析離，此部分構成違禁物沒收、犯罪工具沒收之競合，由於
    沒收之兩者立法目的不同，並非擇一適用關係，應分別說明
    構成沒收之理由，因此，除應適用毒品危害防制條例第19條
    第1項規定宣告沒收外，亦應適用刑法第38條第1項之規定予
    以沒收。    
四、依刑事訴訟法第299條第1項前段，判決如主文。
本案經檢察官賴政安提起公訴，檢察官吳皓偉到庭執行職務。
中　　華　　民　　國　　111 　年　　3 　　月　　21　　日
                  刑事第五庭  審判長法  官  周淡怡
                                    法  官  李淑惠
                                    法  官  陳德池
以上正本證明與原本無異。　　　　　　　　　
如不服本判決，應於收受判決後20日內向本院提出上訴書狀，並
應敘述具體理由。其未敘述上訴理由者，應於上訴期間屆滿後20
日內向本院補提理由書（均須按他造當事人之人數附繕本）「切
勿逕送上級法院」。
本件為強制辯護案件，基於被告訴訟權、辯護權之保障，更為實
踐法院訴訟照料之義務，被告上訴如未敘述上訴理由，本案辯護
人有義務為被告撰寫具體之上訴理由，被告得請求辯護人代其撰
擬。
中　　華　　民　　國　　111 　年　　3 　　月　　22　　日
                                    書記官  陳孟君 
附錄論罪科刑法條全文：
毒品危害防制條例第9條第3項
犯前五條之罪而混合二種以上之毒品者，適用其中最高級別毒品
之法定刑，並加重其刑至二分之一。

毒品危害防制條例第4條第3項、第4項
製造、運輸、販賣第三級毒品者，處7年以上有期徒刑，得併科
新臺幣1千萬元以下罰金。
製造、運輸、販賣第四級毒品者，處5年以上12年以下有期徒刑
，得併科新臺幣5百萬元以下罰金。

附表一：
編號 扣案物品 備註 1 黃褐色粉末1杯(編號A20) ⒈扣案地點：彰化縣○○鄉○○街000號 ⒉重量及鑑定結果： ⑴毛重77公克(包裝重24.47公克、淨重52.53公克)。 ⑵由杯子內取樣1小瓶(編號A20-1)送刑事警察局之鑑定結果：   ①檢品外觀：黃褐色粉末。   ②驗前毛重26.00公克(包裝重約18.50公克)，驗前淨重約7.50公克。   ③取0.22公克鑑定用罄，餘7.28公克。   ④檢出第三級毒品4-甲基甲基卡西酮(純度約76%)、甲基-N,N-二甲基卡西酮(純度未達1%，無法估算純質淨重)成分。 ⑶依據測得之純度值，推估左揭編號A20所含4-甲基甲基卡西酮之驗前純質淨重為39.92公克。 ⑷另送凱旋醫院快速檢驗，鑑定用罄0.086公克，檢出第三級毒品4-甲基甲基卡西酮成分。 2 黃褐色粉末1袋(編號A22) ⒈扣案地點：同上 ⒉重量及鑑定結果： ⑴毛重569公克(包裝重6.34公克、淨重562.66公克)。 ⑵由夾鏈袋內取樣1小瓶(編號A22-1)送刑事警察局之鑑定結果：   ①檢品外觀：黃褐色粉末。   ②驗前毛重24.50公克(包裝重約18.50公克)，驗前淨重約6.00公克。   ③取0.19公克鑑定用罄，餘5.81公克。   ④檢出第三級毒品4-甲基甲基卡西酮(純度約75%)、甲基-N,N-二甲基卡西酮(純度未達1%，無法估算純質淨重)成分。 ⑶依據測得之純度值，推估左揭編號A22所含4-甲基甲基卡西酮之驗前純質淨重為421.99公克。 ⑷另送凱旋醫院快速檢驗，鑑定用罄0.029公克，檢出第三級毒品4-甲基甲基卡西酮成分。 3 「MASERATI」毒品咖啡包1袋(9包)(編號A28，並逐一編號A28-1至A28-9) ⒈扣案地點：同上 ⒉重量及鑑定結果： ⑴毛重共45.9公克（每1包平均重5.1公克，每1包裝袋1.19公克，淨重共35.19公克）。 ⑵取樣1包(編號A28-1)送刑事警察局之鑑定結果：   ①檢品外觀：紅/白色包裝，內含桃紅色粉末。   ②驗前毛重5.28公克（包裝重約0.92公克)，驗前淨重約4.36公克。   ③取1.48公克鑑定用罄，餘2.88公克。   ④檢出第三級毒品4-甲基甲基卡西酮(純度約8%)、甲基-N,N-二甲基卡西酮(純度未達1%，無法估算純質淨重)成分。 ⑶依據測得純度值，推估扣案「MASERATI」毒品咖啡包9包所含4-甲基甲基卡西酮之驗前總純質淨重為2.81公克。 ⑷編號A28曾先取樣1包送凱旋醫院快速檢驗，鑑定用罄1.238公克，檢出第三級毒品4-甲基甲基卡西酮成分。 4 淡黃褐色粉末10袋(編號A29，並逐一編號A29-1至A29-10) ⒈扣案地點：同上 ⒉重量及鑑定結果： ⑴毛重共8.88公克(包裝重共7.37公克、淨重共1.51公克)。 ⑵取樣1袋(編號A29-1)送刑事警察局之鑑定結果：   ①檢品外觀：淡黃褐色粉末。   ②驗前毛重2.69公克（包裝重約2.12公克)，驗前淨重約0.57公克。   ③取0.19公克鑑定用罄，餘0.38公克。   ④檢出第三級毒品4-甲基甲基卡西酮(純度約79%)、甲基-N,N-二甲基卡西酮(純度未達1%，無法估算純質淨重)成分。 ⑶依據測得之純度值，推估左揭編號A29所含4-甲基甲基卡西酮之驗前總純質淨重為1.19公克。 ⑷編號A29-1至A29-10均曾先送凱旋醫院快速檢驗，鑑定用罄共0.27公克，均檢出第三級毒品4-甲基甲基卡西酮成分。 5 下列2袋(編號A30)：白色晶體及粉末2袋(編號A30-1、A30-2)  ⒈扣案地點：同上 ⒉重量及鑑定結果： ⑴毛重共9.62公克(包裝重共0.66公克、淨重共8.96公克)。 ⑵取樣1袋(編號A30-1)送刑事警察局之鑑定結果：   ①檢品外觀：白色晶體及粉末。   ②驗前毛重8.19公克（包裝重約1.23公克)，驗前淨重約6.96公克。   ③取0.16公克鑑定用罄，餘6.80公克。   ④檢出第三級毒品愷他命(純度約99%)成分。 ⑶依據測得之純度值，推估左揭編號A30-1及A30-2所含愷他命之驗前總純質淨重為8.87公克。 ⑷編號A30-1、A30-2均曾先送凱旋醫院快速檢驗，鑑定用罄共0.051公克，均檢出毒品成分同上。 6 下列6袋(編號A31)：白色及褐色粉末3袋(編號A31-1至A31-3)白色、橘色顆粒及粉末3袋(編號A31-4至A31-6) ⒈扣案地點：同上 ⒉編號A31-1至A31-3重量及鑑定結果： ⑴毛重共10.20公克(包裝重共0.99公克、淨重共9.21公克)。 ⑵取樣1袋(編號A31-1)送刑事警察局之鑑定結果：   ①檢品外觀：白色及褐色粉末。   ②驗前毛重5.03公克（包裝重約1.09公克)，驗前淨重約3.94公克。   ③取0.29公克鑑定用罄，餘3.65公克。   ④檢出第三級毒品4-甲基甲基卡西酮(純度約13%)成分。 ⑶依據測得之純度值，推估左揭編號A31-1至A31-3所含4-甲基甲基卡西酮之驗前總純質淨重為1.19公克。 ⑷編號A31-1至A31-3均曾先送凱旋醫院快速檢驗，鑑定用罄共0.131公克，均檢出毒品成分同上。   ⒈扣案地點：同上 ⒉編號A31-4至A31-6重量及鑑定結果： ⑴毛重共8.8公克(包裝重共0.99公克、淨重共7.81公克)。 ⑵取樣1袋(編號A31-4)送刑事警察局之鑑定結果：   ①檢品外觀：白色、橘色顆粒及粉末。   ②驗前毛重5.00公克（包裝重約1.21公克)，驗前淨重約3.79公克。   ③取0.77公克鑑定用罄，餘3.02公克。   ④檢出第三級毒品4-甲基甲基卡西酮(純度約13%)、2-氟-去氯愷他命(純度約1%)成分。 ⑶依據測得之純度值，推估左揭編號A31-4至A31-6所含4-甲基甲基卡西酮之驗前總純質淨重為1.01公克；2-氟-去氯愷他命之驗前總純質淨重為0.07公克。 ⑷編號A31-4至A31-6均曾先送凱旋醫院快速檢驗，鑑定用罄共0.132公克，均檢出毒品成分同上。 7 橘紅色圓形藥錠及粉末3袋(編號A32，並逐一編號A32-1至A32-3) ⒈扣案地點：同上 ⒉重量及鑑定結果： ⑴毛重共95公克(包裝重共1.22公克、淨重共93.78公克)。 ⑵取樣(編號A32-1)送刑事警察局之鑑定結果：   ①檢品外觀：橘紅色圓形藥錠。   ②驗前總淨重13.08公克。   ③隨機抽取2顆(共0.40公克)磨混鑑定用罄，總餘12.68公克。   ④檢出第四級毒品硝西泮(純度約2%)成分。 ⑶依據測得之純度值，推估左揭編號A32所含硝西泮之驗前總純質淨重為1.87公克。 ⑷編號A32曾先送凱旋醫院快速檢驗，取2顆鑑定用罄共0.391公克，檢出毒品成分同上。 8 白色圓形藥錠1袋(編號A33) ⒈扣案地點：同上 ⒉重量及鑑定結果： ⑴毛重5.13公克(包裝重0.77公克、淨重4.36公克)。 ⑵送刑事警察局之鑑定結果：   ①檢品外觀：白色圓形藥錠。   ②驗前總淨重1.83公克。   ③隨機抽取2顆(共0.40公克)磨混鑑定用罄，總餘1.43公克。   ④檢出第三級毒品氟硝西泮(純度約1%)成分。 ⑶依據測得之純度值，推估左揭編號A33所含氟硝西泮之驗前總純質淨重約0.01公克。 ⑷編號A33曾先送凱旋醫院快速檢驗，取2顆鑑定用罄共0.398公克，檢出毒品成分同上。 9 黃褐色粉末1桶(編號C1，內有9個夾鏈袋，並逐一編號C1-1至C1-9) ⒈扣案地點：彰化縣○○鄉○○街000號對面停車場 ⒉重量及鑑定結果： ⑴毛重共7450公克(包裝重共57.06公克、淨重共7392.94公克)。 ⑵由其中1袋(編號C1-3)取樣1小瓶(編號C1-3-1)送刑事警察局之鑑定結果：   ①檢品外觀：黃褐色粉末。   ②驗前毛重23.61公克(包裝重約18.50公克)，驗前淨重約5.11公克。   ③取0.14公克鑑定用罄，餘4.97公克。   ④檢出第三級毒品4-甲基甲基卡西酮(純度約75%)成分。 ⑶依據測得之純度值，推估左揭編號C1所含4-甲基甲基卡西酮之驗前總純質淨重為5544.70公克。 ⑷編號C1曾先取樣1包送凱旋醫院快速檢驗，鑑定用罄0.025公克，檢出毒品成分同上。 10 內放下列物品的桶子1桶(編號C4)： 褐色粉末2袋(編號C4-1、C4-2) 白色細晶體6袋(編號C4-3至C4-8) ⒈扣案地點：同上 ⒉編號C4-1、C4-2重量及鑑定結果： ⑴毛重共840公克(包裝重共12.68公克、淨重共827.32公克)。 ⑵由其中1袋(編號C4-2)取樣1小瓶(編號C4-2-1)送刑事警察局之鑑定結果：   ①檢品外觀：褐色粉末。   ②驗前毛重28.68公克(包裝重約18.50公克)，驗前淨重約10.18公克。   ③取0.59公克鑑定用罄，餘9.59公克。   ④檢出第三級毒品4-甲基甲基卡西酮(純度約63%)、甲基-N,N-二甲基卡西酮(純度未達1%，無法估算純質淨重)成分。 ⑶依據測得之純度值，推估左揭編號C4-1及C4-2所含4-甲基甲基卡西酮之驗前總純質淨重為521.21公克。 ⑷編號C4-1曾先送凱旋醫院快速檢驗，鑑定用罄0.024公克，檢出第三級毒品4-甲基甲基卡西酮成分。   ⒈扣案地點：同上 ⒉編號C4-3至C4-8重量及鑑定結果： ⑴毛重共11830公克(包裝重共38.04公克、淨重共11791.96公克)。 ⑵由其中1袋(編號C4-3)取樣1小瓶(編號C4-3-1)送刑事警察局之鑑定結果：   ①檢品外觀：白色細晶體。   ②驗前毛重33.77公克(包裝重約18.50公克)，驗前淨重約15.27公克。   ③取2.59公克鑑定用罄，餘12.68公克。   ④檢出第四級毒品：毒品先驅原料2-溴-4-甲基苯丙酮(純度約98%)成分。 ⑶依據測得之純度值，推估左揭編號C4-3至C4-8所含2-溴-4-甲基苯丙酮之驗前總純質淨重為11.556.12公克。 ⑷編號C4-5曾先送凱旋醫院快速檢驗，鑑定用罄0.111公克，檢出毒品成分同上。 11 褐色粉末12袋(編號C6，並逐一編號C6-1至C6-12) ⒈扣案地點：同上 ⒉重量及鑑定結果： ⑴毛重共12,060公克(包裝重共76.08公克、淨重共11983.92公克)。 ⑵由其中1袋(編號C6-11)取樣1小瓶(編號C6-11-1)送刑事警察局之鑑定結果：   ①檢品外觀：褐色粉末。   ②驗前毛重26.48公克(包裝重約18.50公克)，驗前淨重約7.69公克。   ③取0.29公克鑑定用罄，餘7.69公克。   ④檢出第三級毒品4-甲基甲基卡西酮(純度約74%)成分。 ⑶依據測得之純度值，推估左揭編號C6所含4-甲基甲基卡西酮之驗前總純質淨重為8868.10公克。 ⑷編號C6-1曾先送凱旋醫院快速檢驗，鑑定用罄1.19公克，檢出第三級毒品4-甲基甲基卡西酮成分。 12 黃褐色粉末8袋(編號C7，並逐一編號C7-1至C7-8) ⒈扣案地點：同上 ⒉重量及鑑定結果： ⑴毛重共7910公克(包裝重共50.72公克、淨重共7859.28公克)。 ⑵由其中1袋(編號C7-4)取樣1小瓶(編號C7-4-1)送刑事警察局之鑑定結果：   ①檢品外觀：黃褐色粉末。   ②驗前毛重26.91公克(包裝重約18.50公克)，驗前淨重約8.41公克。   ③取0.20公克鑑定用罄，餘8.21公克。   ④檢出第三級毒品4-甲基甲基卡西酮(純度約72%)成分。 ⑶依據測得之純度值，推估左揭編號C7所含4-甲基甲基卡西酮之驗前總純質淨重為5658.68公克。 ⑷編號C7-8曾先送凱旋醫院快速檢驗，鑑定用罄0.962公克，檢出毒品成分同上。 
附表二：
編號 扣押物品 備註 1 分裝機1臺(編號A1) ⒈扣案地點：彰化縣○○鄉○○街000號 ⒉甲○○所有，預備供製造毒品咖啡包分裝使用。 2 電子秤1臺(編號A3) ⒈扣案地點：同上 ⒉甲○○所有，供製造毒品咖啡包秤重使用。 3 電子秤1臺(編號A4) ⒈扣案地點：同上 ⒉甲○○所有，供製造毒品咖啡包秤重使用。 4 電子秤1臺(編號A5) ⒈扣案地點：同上 ⒉甲○○所有，供製造毒品咖啡包秤重使用。 5 封口機1臺(編號A6) ⒈扣案地點：同上 ⒉甲○○所有，供製造毒品咖啡包封口使用。 6 研缽1個(含研磨杵、刷子各1支)(編號A7) ⒈扣案地點：同上 ⒉鑑定結果： ⑴取樣殘渣1小包(編號A7-1) ⑵送凱旋醫院進行「聲請羈押案件毒品原物快速檢驗」(下稱快速檢驗)之鑑定結果：   ①檢品外觀：褐色粉末。   ②驗前淨重0.005公克，已鑑定用罄。   ③檢出第三級毒品4-甲基甲基卡西酮。 ⒊甲○○所有，供製造毒品咖啡包研磨原料使用。 7 研磨機1臺(編號A8) ⒈扣案地點：同上 ⒉鑑定結果： ⑴取樣殘渣1小包(編號A8-1) ⑵送凱旋醫院快速檢驗之鑑定結果：   ①檢品外觀：褐色粉末。   ②驗前淨重0.011公克，已鑑定用罄。   ③檢出第三級毒品4-甲基甲基卡西酮。 ⒊甲○○所有，供製造毒品咖啡包研磨原料使用。 8 研缽1個(含研磨杵1支)(編號A9) ⒈扣案地點：同上 ⒉鑑定結果： ⑴取樣殘渣1小包(編號A9-1) ⑵送凱旋醫院快速檢驗之鑑定結果：   ①檢品外觀：白色粉末。   ②驗前淨重0.001公克，已鑑定用罄。   ③檢出第三級毒品愷他命。 ⒊甲○○所有，供製造毒品咖啡包研磨原料使用。 9 果汁粉6包(編號A10) ⒈扣案地點：同上 ⒉含袋重共6.12公斤(橙味2包、葡萄口味4包)。 ⒊甲○○所有，供製造毒品咖啡包混摻使用。 10 「王老吉」咖啡包之包裝袋1箱(編號A11) ⒈扣案地點：同上 ⒉甲○○所有，供製造毒品咖啡包分裝使用。 11 夾鏈袋1批(編號A12) ⒈扣案地點：同上 ⒉甲○○所有，供製造毒品咖啡包之原料、成品分裝使用。 12 冬瓜糖粉1包(編號A13) ⒈扣案地點：同上 ⒉含袋重2.01公斤。 ⒊甲○○所有，供製造毒品咖啡包混摻使用。 13 攪拌棒1包(編號A15) ⒈扣案地點：同上 ⒉甲○○所有，供製造毒品咖啡包攪拌使用。 14 底部有白色潮濕晶體之液體1罐(編號A16) ⒈扣案地點：同上 ⒉重量及鑑定結果： ⑴毛重1101公克(包裝重690公克、淨重411公克)。 ⑵由底部之塊狀沉澱物取樣1小瓶(編號A16-1)送刑事警察局之鑑定結果：   ①檢品外觀：白色潮濕晶體。   ②驗前毛重28.62公克(包裝重約18.50公克)，驗前淨重約10.12公克。   ③取0.63公克鑑定用罄，餘9.49公克。   ④檢出非毒品成分：利多卡因（Lidocaine）。  ⑶另送凱旋醫院快速檢驗，鑑定用罄4.5公克，檢出成分同上。 ⒊「胖子」所有，預備供製造毒品咖啡包使用。　 15 米色果汁粉1盒(編號A17) ⒈扣案地點：同上 ⒉重量及鑑定結果： ⑴毛重954公克，送凱旋醫院快速檢驗 ⑵鑑定結果：   ①檢品外觀：米色粉末。   ②驗前淨重為690.691公克、驗後淨重為690.656公克。   ③未檢出毒品成分 ⒊甲○○所有，供製造毒品咖啡包混摻使用。 16 粉紅色果汁粉1盒(編號A18) ⒈扣案地點：同上 ⒉重量及鑑定結果： ⑴毛重1,332公克 ⑵送凱旋醫院快速檢驗之鑑定結果：   ①檢品外觀：粉紅色粉末。   ②驗前淨重為999.375公克、驗後淨重為999.164公克。   ③未檢出毒品成分。 ⒊甲○○所有，供製造毒品咖啡包混摻使用。 17 透明無色液體1罐(編號A19) ⒈扣案地點：同上 ⒉重量及鑑定結果： ⑴毛重783公克(包裝重300公克、淨重483公克)。 ⑵由罐子內取樣1小瓶(編號A19-1)送刑事警察局之鑑定結果：   ①檢品外觀：透明無色液體。   ②驗前毛重36.44公克(包裝重約18.50公克)，驗前淨重約17.94公克。   ③取0.57公克鑑定用罄，餘17.37公克。   ④檢出非毒品成分：苯甲酸乙酯(Ethyl benzoate)。 ⑶另送凱旋醫院快速檢驗，鑑定用罄6公克，未檢出毒品成分。 ⒊「胖子」所有，預備供製造毒品咖啡包使用。　 18 白色粉末1罐(編號A21) ⒈扣案地點：同上 ⒉重量及鑑定結果： ⑴毛重503公克(包裝重300公克、淨重203公克)。 ⑵由罐子內取樣1小瓶(編號A21-1)送刑事警察局之鑑定結果：   ①檢品外觀：白色粉末。   ②驗前毛重26.74公克(包裝重約18.50公克)，驗前淨重約8.24公克。   ③取0.08公克鑑定用罄，餘8.16公克。   ④檢出非毒品成分：硼氫化鈉（Sodium borohydride）。 ⑶另送凱旋醫院快速檢驗，鑑定用罄0.5公克，未檢出毒品成分。 ⒊「胖子」所有，預備供製造毒品咖啡包使用。　 19 淡黃褐色粉末1包(編號A23) ⒈扣案地點：同上 ⒉重量及鑑定結果： ⑴毛重179公克(包裝重1.65公克、淨重177.35公克)。 ⑵由塑膠袋內取樣1小瓶(編號A23-1)送刑事警察局之鑑定結果：   ①檢品外觀：淡黃褐色粉末。   ②驗前毛重29.69公克(包裝重約18.50公克)，驗前淨重約11.19公克。   ③取0.22公克鑑定用罄，餘10.97公克。   ④檢出非毒品成分：2-碘-4-甲基苯丙酮（2-Iodo-4-methylpropiophenone）。 ⑶另送凱旋醫院快速檢驗，鑑定用罄0.38公克，未檢出毒品成分。 ⒊「胖子」所有，預備供製造毒品咖啡包使用。　 20 橘色果汁粉1盒(編號A24) ⒈扣案地點：同上 ⒉重量及鑑定結果： ⑴毛重590公克 ⑵送凱旋醫院快速檢驗之鑑定結果：   ①檢品外觀：橘色粉末。   ②驗前淨重為60.354公克、驗後淨重為60.233公克。   ③未檢出毒品成分。 ⒊甲○○所有，供製造毒品咖啡包混摻使用。 21 白色粉末1袋(編號A25) ⒈扣案地點：同上 ⒉重量及鑑定結果： ⑴毛重401公克(包裝重6.34公克、淨重394.66公克)。 ⑵由夾鏈袋內取樣1小瓶(編號A25-1)送刑事警察局之鑑定結果：   ①檢品外觀：白色粉末。   ②驗前毛重24.56公克(包裝重約18.50公克)，驗前淨重約6.06公克。   ③取0.04公克鑑定用罄，餘6.02公克。   ④檢出非毒品成分：利多卡因（Lidocaine）。 ⑶另送凱旋醫院快速檢驗，鑑定用罄0.04公克，檢出成分同上。 ⒊「胖子」所有，預備供製造毒品咖啡包使用。 22 下列1袋(編號A30)： 淡黃色潮濕晶體及粉末1小袋(編號A30-3) ⒈扣案地點：同上 ⒉編號A30-3重量及鑑定結果： ⑴送刑事警察局之鑑定結果：   ①檢品外觀：淡黃色潮濕晶體及粉末。   ②驗前毛重8.10公克（包裝重約1.27公克)，驗前淨重約6.83公克。   ③取0.28公克鑑定用罄，餘6.55公克。   ④檢出非毒品成分：Dicumyl peroxide。 ⑵「胖子」所有，預備供製造毒品咖啡包使用。 ⑶編號A30-3曾先送凱旋醫院快速檢驗，鑑定用罄0.02公克，未檢出毒品成分。 23 包裝袋1箱(編號A35) ⒈扣案地點：同上 ⒉甲○○所有，供製造毒品咖啡包分裝使用。 24 iPhone行動電話1支(含SIM卡：門號0000000000號)(編號A38) ⒈扣案地點：同上 ⒉甲○○所有，供其與「胖子」聯絡製造毒品咖啡包事宜使用。 25 iPhone行動電話1支(含SIM卡：門號0000000000號)(編號A40) ⒈扣案地點：同上 ⒉甲○○所有，供其處理製造毒品咖啡包事宜(與「豆花」聯絡；購買果汁粉、分裝機、封口機及其他製造毒品咖啡包工具之記帳資料；聯絡咖啡包外包裝賣家)使用。 26 桶子(編號C2)內之黃色及白色晶體1包(編號C2-2） ⒈扣案地點：彰化縣○○鄉○○街000號對面停車場 ⒉重量及鑑定結果： ⑴毛重980公克(包裝重12.60公克、淨重967.40公克)。 ⑵取樣1小瓶(編號C2-2-1)送刑事警察局之鑑定結果：   ①檢品外觀：黃色及白色晶體。   ②驗前毛重28.21公克(包裝重約18.50公克)，驗前淨重約9.71公克。   ③取0.07公克鑑定用罄，餘9.64公克。   ④檢出非毒品成分：2,6-叔丁基苯酚（2,6-Di-tert-butylphenol）。 ⑶編號C2-2曾先送凱旋醫院快速檢驗，鑑定用罄0.04公克，未檢出毒品成分。 ⒊「胖子」所有，預備供製造毒品咖啡包使用。 
附表三：　　　　　　　　　　　　　　　　
編號 扣押物品 說明 1 「王老吉」毒品咖啡包393包(編號A26，分裝入5個夾鏈袋及一堆散裝〈各為50包、100包、100包、43包、50包、50包〉，並逐一編號A26-1至A26-6) ⒈扣案地點：彰化縣○○鄉○○街000號 ⒉重量及鑑定結果： ⑴附表三編號1、3、5所示之「王老吉」毒品咖啡包合計993包，毛重共7,209.18公克（每1包平均重7.26公克，每1包裝袋1.08公克，淨重共6,136.74公克）。 ⑵由其中1袋(編號A26-4)取樣1包(編號A26-4-2)送刑事警察局之鑑定結果：   ①檢品外觀：黃/紅色包裝，內含淡橙黃色粉末。   ②驗前毛重7.25公克（包裝重約1.34公克)，驗前淨重約5.91公克。   ③取1.43公克鑑定用罄，餘4.48公克。   ④檢出第三級毒品4-甲基甲基卡西酮(純度約2%)、第四級毒品硝西泮(純度未達1%，無法估算純質淨重)；非毒品成分2-Amino-5-nitrobenzophenone。 ⑶依據測得之純度值，推估扣案「王老吉」毒品咖啡包993包所含4-甲基甲基卡西酮之驗前總純質淨重為122.73公克。 ⑷編號A26-4、C2-1、C5-1均曾先各取樣1包送凱旋醫院快速檢驗，各鑑定用罄1.207公克、1.223公克、1.233公克，均檢出第三級毒品4-甲基甲基卡西酮成分。 2 桶子(編號C2)內之「王老吉」毒品咖啡包100包(編號C2-1) ⒈扣案地點：彰化縣○○鄉○○街000號對面停車場 ⒉重量及鑑定結果：同上 3 「王老吉」毒品咖啡包1箱(編號C5，內有10個夾鏈袋，每袋中均有50包咖啡包，並逐一編號C5-1至C5-10） ⒈扣案地點：同上 ⒉重量及鑑定結果：同上 4 「GIFT」毒品咖啡包387包(編號A27，分裝入4個夾鏈袋及一堆散裝〈各為73包、71包、104包、100包、39包〉，並逐一編號A27-1至A27-5) ⒈扣案地點：彰化縣○○鄉○○街000號 ⒉重量及鑑定結果： ⑴附表三編號4、5所示之「GIFT」毒品咖啡包合計1,119包，毛重共11,178.81公克（每1包平均重9.99公克，每1包裝袋0.48公克，淨重共10,641.69公克）。 ⑵由其中1袋(編號A27-1)取樣1包(編號A27-1-2)送刑事警察局之鑑定結果：   ①檢品外觀：白/黑色包裝，內含藍、褐色顆粒及紫紅、白色粉末。   ②驗前毛重7.60公克（包裝重約0.67公克)，驗前淨重約6.93公克。   ③取1.46公克鑑定用罄，餘5.47公克。   ④檢出第三級毒品4-甲基甲基卡西酮(純度約3%)、第四級毒品硝西泮(純度未達1%，無法估算純質淨重)；非毒品成分2-Amino-5-nitrobenzophenone。 ⑶依據測得之純度值，推估扣案「GIFT」毒品咖啡包1,119包所含4-甲基甲基卡西酮之驗前總純質淨重為319.25公克。 ⑷編號A27-5、C3-2曾先各取樣1包送凱旋醫院快速檢驗，各鑑定用罄1.257公克、1.225公克，均檢出第三級毒品4-甲基甲基卡西酮成分。 5 「GIFT」毒品咖啡包1桶(732包)(編號C3，內有8個夾鏈袋〈各為100包、92包、100包、100包、100包、100包、50包、90包〉，並逐一編號C3-1至C3-8） ⒈扣案地點：彰化縣○○鄉○○街000號對面停車場 ⒉重量及鑑定結果：同上 
附表四：
編號 證據名稱 編號 證據名稱 1 證人陳安琳109年11月24日於警詢之證述 10 内政部警政署刑事警察局109年12月23日刑紋字第1098031530號鑑定書 2 證人陳安琳109年11月24日於偵查中之證述 11 車輛詳細資料報表 3 本院核發搜索票 12 扣案物照片、車輛詳細資料報表 4 搜索、扣押筆錄、扣押物品目錄表（彰化縣○○鄉○○街000號）  13 内政部警政署刑事警察局110年3月26日刑鑑字第1098031510號鑑定書 5 搜索、扣押筆錄、扣押物品目錄表（彰化縣○○鄉○○街000號對面停車場） 14 高雄市立凱旋醫院109年11月27日高市凱醫驗字第66428號濫用藥物成品檢驗鑑定書 6 現場搜索、扣案物照片 15 嘉義縣警察局110年5月12日嘉縣警鑑字第1100023637號函檢送之現場勘驗報告（含附件之現場平面示意圖、現場照片、勘察採證同意書、現場證物清單、實驗室證物清單、刑事案件證物採驗紀錄表等） 7 被告甲○○行動電話0000-000000號畫面翻拍照片 16 本院109年11月30日彰院平刑智109急搜15字第1099007812號函 8 内政部警政署刑事警察局109年12月17日刑生字第1098027760號鑑定書 17 扣押物品清單 9 嘉義縣警察局109年11月24日嘉縣警鑑字第1090056813號刑事案件證物採驗紀錄表 18 嘉義縣警察局竹崎分局110年10月13日嘉竹警偵字第1100016595號函及後附之員警職務報告